【裁判字號】    89,上易,715
【裁判日期】    890524
【裁判案由】    賭博
【裁判全文】
臺灣高等法院高雄分院刑事判決                    八十九年度上易字第七一五號
    上訴人
    即被告  乙○○
右上訴人因賭博案件，不服台灣屏東地方法院八十八年度易字第一六二六號中華民國
八十八年十二月二十八日第一審判決（起訴案號：台灣屏東地方法院檢察署八十八年
度偵字第六八八八號），提起上訴，本院判決如左：
    主    文
上訴駁回。
    事  實
一、乙○○於民國八十七年十二月十一日因賭博案件經台灣屏東地方法院判處有期徒
    刑五月確定，並於八十八年一月二十九日執行完畢，猶不思悔改，復意圖營利，
    基於賭博之概括犯意，並與某綽號「小卷」之不詳姓名成年人組頭基於犯意之聯
    絡，自任「柱仔腳」共同經營俗稱六合彩之賭博，自民國八十八年八月下旬起，
    提供屏東縣南州鄉○○路十號之一，作為公眾得出入之賭博場所，在該處所招攬
    賭客、接受簽賭、收取簽賭金，聚集不特定之多數人簽選號碼，每支賭注新台幣
    （下同）十元，乙○○並先自簽賭金中抽取百分之五之數額為酬，再以核對香港
    政府發行於每週二、四開獎之六合彩中獎號碼為輸贏依據，而以俗稱港號「二星
    」、「三星」及台號「二字」、「三字」與「特三尾」之簽注方式供與不特定人
    賭博財物，凡參賭者簽中者，即由該組頭按簽賭種類如係「二星」即賠付五百三
    十元，「三星」賠予五千三百元、台號則賠付九倍至三十六倍不等之彩金，惟若
    參賭者未簽中，則賭注即悉歸組頭即綽號「小卷」之男子之方式賭博財物。嗣於
    八十八年十月十二日十九時許，在前開地點為警持臺灣屏東地方法院檢察署檢察
    官核發之搜索票搜索查獲，並扣得其所有用供經營六合彩賭博之傳真機二台、電
    話機一台、錄音機二台、錄音帶二卷、六合彩簽單五張、倍數表四張（最後二項
    即屬扣案物品清冊中所載簽單一卷）及六合彩手冊、筆記本各一本與電視監視器
    一組等物。
二、案經屏東縣警察局東港分局移送臺灣屏東地方法院檢察署檢察官偵查起訴。
    理  由
一、訊據上訴人即被告乙○○就其於上揭時地與某綽號「小卷」之姓名不詳成年人組
    頭共同經營六合彩賭博，而意圖營利提供賭博場所，聚集不特定人簽注賭博之犯
    行事實供承不諱，且復有右揭扣案如犯罪事實欄所列被告所有用供經營六合彩賭
    博之傳真機、電話機、錄音機、六合彩簽單、六合彩手冊、筆記簿等物可資佐憑
    ，是被告之自白應堪認與事實相符，被告確有右揭供給賭場、聚眾賭博及普通賭
    博犯行，已堪認定。
二、查屏東縣南州鄉○○路十號之一雖係住宅，惟既供不特定之多數人出入簽賭，自
    屬公眾得出入之場所，核被告乙○○意圖營利提供上開場所聚眾賭博，所為係犯
    刑法第二百六十六條第一項在公眾得出入之場所賭博、第二百六十八條前段之意
    圖營利供給賭博場所及後段之意圖營利聚眾賭博罪嫌。而被告於各該期香港政府
    六合彩開獎前之接續行為中，多次提供賭博場所，聚眾賭博，均係基於一個賭博
    犯意之決定，達成其同一犯罪之各個舉動，應屬法律概念之一行為，又其以一行
    為而觸犯上述三罪名，應依想像競合犯之例，從較重之意圖營利聚眾賭博罪處斷
    。而被告乙○○既係與該綽號「小卷」之姓名不詳組頭共同經營六合彩賭博，其
    間即有犯意聯絡與行為分擔，故皆應以共同甲犯論擬；且被告先後多次經營各期
    六合彩賭博，時間緊接，觸犯構成要件相同之罪名，顯係基於概括犯意反覆為之
    ，是復應依刑法五十六條之規定論以連續犯並加重其刑。再被告乙○○前於民國
    八十七年十二月十一日因賭博案件經台灣屏東地方法院判處有期徒刑五月確定，
    並於八十八年一月二十九日執行完畢，有臺屏東地方法院檢察署刑案資料查註紀
    錄表可稽。於該案有期徒刑執行完畢五年內再犯本案有期徒刑以上之罪，應再依
    刑法第四十七條累犯之規定論科，並遞加重其刑。
三、原審依刑法第二十八條、第五十六條、第二百六十六條第一項前段、第二百六十
    八條、第五十五條、第四十七條、第三十八條第一項第二款，罰金罰鍰提高標準
    條例第一條前段，並審酌被告係累犯，犯罪之動機、目的、手段，犯罪時所受之
    刺激及其品性、生活狀況、智識程度、犯罪所生之損害，犯罪後態度及被告所經
    營「六合彩」賭局非小等一切情狀，量處有期徒刑七月，扣案傳真機貳台、電話
    機壹台、錄音機貳台、錄音帶二卷、六合彩簽單伍張、倍數表肆張及六合彩手冊
    、筆記本各壹本，均為被告所有，供犯罪所用之物，均依刑法第三十八條第一項
    第二款為沒收之諭知。至扣案物品清冊中所載之簽單一卷中除前揭六合彩簽單伍
    張、倍數表肆張外其餘紙張與本案無涉，又扣案電視監視器非屬被告所有，亦據
    被告供承在卷，均不為沒收之諭知，附此敘明。認事用法尚無不合，量刑亦稱妥
    適，被告上訴意旨並不否認犯罪，空言指摘原判決不當，並無可取，為無理由，
    應予駁回。
據上論斷，應依刑事訴訟法第三百六十八條，判決如主文。
本案經檢察官劉翼謀到庭執行職務。
中    華    民    國     八十九     年       五       月     二十四     日
                              臺灣高等法院高雄分院刑事第四庭
                                  審判長法官  莊  鎮
                                        法官  陳吉雄
                                        法官  陳啟造
右甲本證明與原本無異。
不得上訴。
                                      書記官  劉金萍
中    華    民    國     八十九     年       五       月    二十六      日
本件論罪科刑法條：
刑法第二百六十六條
在公共場所或公眾得出入之場所賭博財物者，處一千元以下罰金，但以供人暫時娛樂
之物為賭博者，不在此限。
當場賭博之器具與在賭檯或兌換籌碼處之財物，不問屬於犯人與否，沒收之。
刑法第二百六十八條
意圖營利，供給賭博場所或聚眾賭博者，處三年以下有期徒刑，得併科三千元以下罰
金。
附表：
┌──┬──┬────────────────┬───────┬────┐
│編號│俗稱│   賭     博       方       式  │  所 犯 法 條 │ 備   註│
├──┼──┼────────────────┼───────┼────┤
│    │    │由賭客自０００至九九九共一千個號│              │        │
│    │ 特 │碼中，每簽押一個號碼，賭注新台幣│刑法第二百六十│        │
│１  │    │(下同) 一百元，猜六合彩三、四、 │六條第一項前段│        │
│    │ 三 │五、組個位數號碼依序組三位數字，│、第二百六十八│        │
│    │    │如押中由組頭給付四００倍賭金，如│條            │        │
│    │ 尾 │不中，賭注歸組頭所有。          │              │        │
├──┼──┼────────────────┼───────┼────┤
│    │    │由賭客自００至九九一百個號碼中，│刑法第二百六十│        │
│    │ 二 │每簽押一個號，賭注十  元，猜押六│六條第一項前段│        │
│２  │    │合彩各組個位數號碼依序組合成之五│刑法第二百六十│        │
│    │ 獎 │組二位數，如押中，由組頭給付十倍│八條          │        │
│  │    │賭金，如不中，賭金歸組頭所有。  │              │        │
├──┼──┼────────────────┼───────┼────┤
│    │ 港 │核對香港政府發行每星期二、四開獎│              │        │
│    │ 碰 │六合彩六組號碼，每次猜押三組號碼│刑法第二百六十│        │
│３  │ 二 │（０一號－四十五號），每三組賭注│六條第一項前段│        │
│    │ 星 │一百元，如二組均押中，可得五十倍│、第二百六十八│        │
│    │    │賭金，如未押中，賭金歸組頭所有。│條            │        │
├──┼──┼────────────────┼───────┼────┤
│    │ 港 │核對香港政府發行每星期二、四開獎│              │        │
│    │ 碰 │六合彩六組號碼，每次猜押三組號碼│刑法第二百六十│        │
│４  │ 三 │（０一號－四十五號），每三組賭注│六條第一項前段│        │
│    │ 星 │一百元，如三組均押中，可得四百七│、第二百六十八│        │
│    │    │十倍賭金，如未押中，賭金歸組頭所│條            │        │
│    │    │有。      │              │        │
├──┼──┼────────────────┼───────┼────┤
│    │ 港 │核對香港政府發行每星期二、四開獎│              │        │
│    │ 碰 │六合彩六組號碼，每次猜押四組號碼│刑法第二百六十│        │
│ ５ │ 四 │（０一號－四十五號），每四組賭注│六條第一項前段│        │
│    │ 星 │一百元，如四組均押中，可得五千倍│、第二百六十八│        │
│    │    │賭金，如未押中，賭金歸組頭所有。│條            │        │
└──┴──┴────────────────┴───────┴────┘
                                                                       Ｇ


司法院資訊處製作；財團法人民間司法改革基金會備份。
